---
title: "Plotting Results"
author: "Jon Kobeaga"
date: "May 31, 2017"
output: pdf_document
---

```{r echo=FALSE, message=FALSE, warning=FALSE}
library(dplyr)
library(ggplot2)
```

# Plotting Results

En este documento analizaremos los resultados obtenidos anteriormente utilizando diferentes técnicas de anomaly detection.

## testing
```{r}
svdd_r <- read.csv("./results/recall/testing/results_svdd.txt", sep = ",")
oneclass_r <- read.csv("./results/recall/testing/results_Scholkopf.txt", sep = ",")
smote_50_r <- read.csv("./results/recall/testing/results_SMOTE_50.txt", sep = ",")
smote_60_r <- read.csv("./results/recall/testing/results_SMOTE_60.txt", sep = ",")
smote_65_r <- read.csv("./results/recall/testing/results_SMOTE_65.txt", sep = ",")
weights_r <- read.csv("./results/recall/testing/results_weights.txt", sep = ",")
lr_r <- read.csv("./results/recall/testing/results_LR.txt", sep = ",")
autoencoder_r <- read.csv("./results/recall/testing/results_autoencoder.txt", sep = ",")
svdd_cr <- read.csv("./results/recall/testing/results_cluster_svdd.txt", sep = ",")
oneclass_cr <- read.csv("./results/recall/testing/results_cluster_Scholkopf.txt", sep = ",")
smote_50_cr <- read.csv("./results/recall/testing/results_cluster_SMOTE_50.txt", sep = ",")
smote_60_cr <- read.csv("./results/recall/testing/results_cluster_SMOTE_60.txt", sep = ",")
smote_65_cr <- read.csv("./results/recall/testing/results_cluster_SMOTE_65.txt", sep = ",")
weights_cr <- read.csv("./results/recall/testing/results_cluster_weights.txt", sep = ",")
frac <- read.csv("./results/recall/testing/results_frac.txt", sep = ",")
```

Ahora calcularemos las metricas que nos interesan basándonos en los resultados obtenidos.
```{r}
svdd_r <- add_metric(svdd_r)
oneclass_r <- add_metric(oneclass_r)
smote_50_r <- add_metric(smote_50_r)
smote_60_r <- add_metric(smote_60_r)
smote_65_r <- add_metric(smote_65_r)
weights_r <- add_metric(weights_r)
lr_r <- add_metric(lr_r)
autoencoder_r <- add_metric(autoencoder_r)
svdd_cr <- add_metric(svdd_cr)
oneclass_cr <- add_metric(oneclass_cr)
smote_50_cr <- add_metric(smote_50_cr)
smote_60_cr <- add_metric(smote_60_cr)
smote_65_cr <- add_metric(smote_65_cr)
weights_cr <- add_metric(weights_cr)
frac <- add_metric(frac)
```

### Recall
#### Estadísticos
Cálcularemos la media y la varianza del Recall.
```{r}
svdd_r <- svdd_r  %>% group_by(file) %>% mutate(media = mean(recall), varianza = sd(recall)) %>% select(file,media, varianza)
oneclass_r <- oneclass_r %>% group_by(file) %>% mutate(media = mean(recall), varianza = sd(recall)) %>% select(file,media, varianza)
smote_50_r <- smote_50_r %>% group_by(file) %>% mutate(media = mean(recall), varianza = sd(recall)) %>% select(file,media, varianza)
smote_60_r <- smote_60_r %>% group_by(file) %>% mutate(media = mean(recall), varianza = sd(recall)) %>% select(file,media, varianza)
smote_65_r <- smote_65_r %>% group_by(file) %>% mutate(media = mean(recall), varianza = sd(recall)) %>% select(file,media, varianza)
weights_r <- weights_r  %>% group_by(file) %>% mutate(media = mean(recall), varianza = sd(recall)) %>% select(file,media, varianza)
lr_r <- lr_r %>% filter(Corrected == "TRUE") %>%  group_by(file, Corrected) %>% mutate(media = mean(recall), varianza = sd(recall)) %>% select(file,media, varianza)
autoencoder_r <- autoencoder_r %>% group_by(file) %>% mutate(media = mean(recall), varianza = sd(recall)) %>% select(file,media, varianza)
svdd_cr <- svdd_cr %>% group_by(file) %>% mutate(media = mean(recall), varianza = sd(recall)) %>% select(file,media, varianza)
oneclass_cr <- oneclass_cr %>% group_by(file) %>% mutate(media = mean(recall), varianza = sd(recall)) %>% select(file,media, varianza)
smote_50_cr <- smote_50_cr %>% group_by(file) %>% mutate(media = mean(recall), varianza = sd(recall)) %>% select(file,media, varianza)
smote_60_cr <- smote_60_cr %>% group_by(file) %>% mutate(media = mean(recall), varianza = sd(recall)) %>% select(file,media, varianza)
smote_65_cr <- smote_65_cr %>% group_by(file) %>% mutate(media = mean(recall), varianza = sd(recall)) %>% select(file,media, varianza)
weights_cr <- weights_cr  %>% group_by(file) %>% mutate(media = mean(recall), varianza = sd(recall)) %>% select(file,media, varianza) 
frac_r <- frac  %>% select(file, recall) %>% group_by(file) %>% mutate(media = mean(recall), varianza = sd(recall)) %>% select(file,media, varianza)

# We are going to calculate the mean of the mean and of the standard error and add all of them
# to a dataframe
df_results <- data.frame(Method = factor(), media = numeric(), varianza = numeric())
df_results <- rbind(df_results, data.frame(t(c("SVDD",colMeans(svdd_r[,2:3])))))
df_results <- rbind(df_results, data.frame(t(c("PSVM",colMeans(oneclass_r[,2:3])))))
df_results <- rbind(df_results, data.frame(t(c("SMOTE_50",colMeans(smote_50_r[,2:3])))))
df_results <- rbind(df_results, data.frame(t(c("SMOTE_60",colMeans(smote_60_r[,2:3])))))
df_results <- rbind(df_results, data.frame(t(c("SMOTE_65",colMeans(smote_65_r[,2:3])))))
df_results <- rbind(df_results, data.frame(t(c("WEIGHTS",colMeans(weights_r[,2:3])))))
df_results <- rbind(df_results, data.frame(t(c("LR",colMeans(lr_r[,3:4])))))
df_results <- rbind(df_results, data.frame(t(c("AUTOENCODER",colMeans(autoencoder_r[,2:3])))))
df_results <- rbind(df_results, data.frame(t(c("CLUSTER_SVDD",colMeans(svdd_cr[,2:3])))))
df_results <- rbind(df_results, data.frame(t(c("CLUSTER_PSVM",colMeans(oneclass_cr[,2:3])))))
df_results <- rbind(df_results, data.frame(t(c("CLUSTER_SMOTE_50",colMeans(smote_50_cr[,2:3])))))
df_results <- rbind(df_results, data.frame(t(c("CLUSTER_SMOTE_60",colMeans(smote_60_cr[,2:3])))))
df_results <- rbind(df_results, data.frame(t(c("CLUSTER_SMOTE_65",colMeans(smote_65_cr[,2:3])))))
df_results <- rbind(df_results, data.frame(t(c("CLUSTER_WEIGHTS",colMeans(weights_cr[,2:3])))))
df_results <- rbind(df_results, data.frame(t(c("FRaC",colMeans(frac_r[,2:3])))))
colnames(df_results) <- c("Method", "Mean", "Std")
df_results$Mean <- as.numeric(as.character(df_results$Mean))
df_results$Std <- as.numeric(as.character(df_results$Std))
```
Now we are going to plot all the result in a graphic, where the x axis is the recall mean and the y axis is the standard deviation:
```{r}
df_results %>% 
  ggplot(aes(Mean, Std, color = Method, label = Method)) +  geom_point(size = 3) + geom_text(aes(label=Method),hjust=0.5, vjust=-1) + ggtitle("Resultados con Recall")
ggplot(df_results,aes(x = media, y = varianza))
```

#### Boxplots
Ahora para cada modelo, haremos gráficas de cajas para ver como actúa cada modelo.
```{r}
baseline_r %>% ggplot(aes(file, recall, fill = file)) + geom_boxplot() + ggtitle("Recall in baseline model")
svdd_r %>% ggplot(aes(file, recall, fill = file)) + geom_boxplot() + ggtitle("Recall in SVDD model")
oneclass_r %>% ggplot(aes(file, recall, fill = file)) + geom_boxplot() + ggtitle("Recall in One-Class model")
smote_50_r %>% ggplot(aes(file, recall, fill = file)) + geom_boxplot() + ggtitle("Recall in SMOTE 50-50 model")
smote_60_r %>% ggplot(aes(file, recall, fill = file)) + geom_boxplot() + ggtitle("Recall in SMOTE 60-40 model")
smote_65_r %>% ggplot(aes(file, recall, fill = file)) + geom_boxplot() + ggtitle("Recall in SMOTE 65 -35 model")
weights_r %>% ggplot(aes(file, recall, fill = file)) + geom_boxplot() + ggtitle("Recall in Weigths model")
lr_r %>% filter(Corrected == T) %>%  ggplot(aes(file, recall, fill = file)) + geom_boxplot()  + ggtitle("Recall in Adjusted LR model")
autoencoder_r %>%  ggplot(aes(file, recall, fill = file)) + geom_boxplot()  + ggtitle("Recall in Autoencoder model")
svdd_cr %>% ggplot(aes(file, recall, fill = file)) + geom_boxplot() + ggtitle("Recall in Cluster SVDD model")
oneclass_cr %>% ggplot(aes(file, recall, fill = file)) + geom_boxplot() + ggtitle("Recall in Cluster One-Class model")
smote_50_cr %>% ggplot(aes(file, recall, fill = file)) + geom_boxplot() + ggtitle("Recall in Cluster SMOTE 50-50 model")
smote_60_cr %>% ggplot(aes(file, recall, fill = file)) + geom_boxplot() + ggtitle("Recall in Cluster SMOTE 60-40 model")
smote_65_cr %>% ggplot(aes(file, recall, fill = file)) + geom_boxplot() + ggtitle("Recall in Cluster SMOTE 65-35 model")
weights_cr %>% ggplot(aes(file, recall, fill = file)) + geom_boxplot() + ggtitle("Recall in Cluster SVDD model")
```


### F1
```{r}
svdd_f1 <- read.csv("./results/F1/testing/results_svdd.txt", sep = ",")
oneclass_f1 <- read.csv("./results/F1/testing/results_Scholkopf.txt", sep = ",")
smote_50_f1 <- read.csv("./results/F1/testing/results_SMOTE_50.txt", sep = ",")
smote_60_f1 <- read.csv("./results/F1/testing/results_SMOTE_60.txt", sep = ",")
smote_65_f1 <- read.csv("./results/F1/testing/results_SMOTE_65.txt", sep = ",")
weights_f1 <- read.csv("./results/F1/testing/results_weights.txt", sep = ",")
lr_f1 <- read.csv("./results/F1/testing/results_LR.txt", sep = ",")
autoencoder_f1 <- read.csv("./results/F1/testing/results_autoencoder.txt", sep = ",")
svdd_cf1 <- read.csv("./results/F1/testing/results_cluster_svdd.txt", sep = ",")
oneclass_cf1 <- read.csv("./results/F1/testing/results_cluster_Scholkopf.txt", sep = ",")
smote_50_cf1 <- read.csv("./results/F1/testing/results_cluster_SMOTE_50.txt", sep = ",")
smote_60_cf1 <- read.csv("./results/F1/testing/results_cluster_SMOTE_60.txt", sep = ",")
smote_65_cf1 <- read.csv("./results/F1/testing/results_cluster_SMOTE_65.txt", sep = ",")
weights_cf1 <- read.csv("./results/F1/testing/results_cluster_weights.txt", sep = ",")
frac <- read.csv("./results/recall/testing/results_frac.txt", sep = ",")
```

Ahora calcularemos las metricas que nos interesan basándonos en los resultados obtenidos.
```{r}
svdd_f1 <- add_metric(svdd_f1)
oneclass_f1 <- add_metric(oneclass_f1)
smote_50_f1 <- add_metric(smote_50_f1)
smote_60_f1 <- add_metric(smote_60_f1)
smote_65_f1 <- add_metric(smote_65_f1)
weights_f1 <- add_metric(weights_f1)
lr_f1 <- add_metric(lr_f1)
autoencoder_f1 <- add_metric(autoencoder_f1)
svdd_cf1 <- add_metric(svdd_cf1)
oneclass_cf1 <- add_metric(oneclass_cf1)
smote_50_cf1 <- add_metric(smote_50_cf1)
smote_60_cf1 <- add_metric(smote_60_cf1)
smote_65_cf1 <- add_metric(smote_65_cf1)
weights_cf1 <- add_metric(weights_cf1)
frac <- add_metric(frac)
```

#### Estadísticos
Cálcularemos la media y la varianza del Recall.
```{r}
svdd_f1 <- svdd_f1  %>% group_by(file) %>% mutate(media = mean(recall), varianza = sd(recall)) %>% select(file,media, varianza)
oneclass_f1 <- oneclass_f1 %>% group_by(file) %>% mutate(media = mean(recall), varianza = sd(recall)) %>% select(file,media, varianza)
smote_50_f1 <- smote_50_f1 %>% group_by(file) %>% mutate(media = mean(recall), varianza = sd(recall)) %>% select(file,media, varianza)
smote_60_f1 <- smote_60_f1 %>% group_by(file) %>% mutate(media = mean(recall), varianza = sd(recall)) %>% select(file,media, varianza)
smote_65_f1 <- smote_65_f1 %>% group_by(file) %>% mutate(media = mean(recall), varianza = sd(recall)) %>% select(file,media, varianza)
weights_f1 <- weights_f1  %>% group_by(file) %>% mutate(media = mean(recall), varianza = sd(recall)) %>% select(file,media, varianza)
lr_f1 <- lr_f1 %>% filter(Corrected == "TRUE") %>%  group_by(file, Corrected) %>% mutate(media = mean(recall), varianza = sd(recall)) %>% select(file,media, varianza)
autoencoder_f1 <- autoencoder_f1 %>% group_by(file) %>% mutate(media = mean(recall), varianza = sd(recall)) %>% select(file,media, varianza)
svdd_cf1 <- svdd_cf1 %>% group_by(file) %>% mutate(media = mean(recall), varianza = sd(recall)) %>% select(file,media, varianza)
oneclass_cf1 <- oneclass_cf1 %>% group_by(file) %>% mutate(media = mean(recall), varianza = sd(recall)) %>% select(file,media, varianza)
smote_50_cf1 <- smote_50_cf1 %>% group_by(file) %>% mutate(media = mean(recall), varianza = sd(recall)) %>% select(file,media, varianza)
smote_60_cf1 <- smote_60_cf1 %>% group_by(file) %>% mutate(media = mean(recall), varianza = sd(recall)) %>% select(file,media, varianza)
smote_65_cf1 <- smote_65_cf1 %>% group_by(file) %>% mutate(media = mean(recall), varianza = sd(recall)) %>% select(file,media, varianza)
weights_cf1 <- weights_cf1  %>% group_by(file) %>% mutate(media = mean(recall), varianza = sd(recall)) %>% select(file,media, varianza) 
frac_f1 <- frac  %>% select(file, F1) %>% group_by(file) %>% mutate(media = mean(F1), varianza = sd(F1)) %>% select(file,media, varianza)

# We are going to calculate the mean of the mean and of the standard error and add all of them
# to a dataframe
df_results <- data.frame(Method = factor(), media = numeric(), varianza = numeric())
df_results <- rbind(df_results, data.frame(t(c("SVDD",colMeans(svdd_f1[,2:3])))))
df_results <- rbind(df_results, data.frame(t(c("PSVM",colMeans(oneclass_f1[,2:3])))))
df_results <- rbind(df_results, data.frame(t(c("SMOTE_50",colMeans(smote_50_f1[,2:3])))))
df_results <- rbind(df_results, data.frame(t(c("SMOTE_60",colMeans(smote_60_f1[,2:3])))))
df_results <- rbind(df_results, data.frame(t(c("SMOTE_65",colMeans(smote_65_f1[,2:3])))))
df_results <- rbind(df_results, data.frame(t(c("WEIGHTS",colMeans(weights_f1[,2:3])))))
df_results <- rbind(df_results, data.frame(t(c("LR",colMeans(lr_f1[,3:4])))))
df_results <- rbind(df_results, data.frame(t(c("AUTOENCODER",colMeans(lr_f1[,2:3])))))
df_results <- rbind(df_results, data.frame(t(c("AUTOENCODER",colMeans(autoencoder_f1[,2:3])))))
df_results <- rbind(df_results, data.frame(t(c("CLUSTER_SVDD",colMeans(svdd_cf1[,2:3])))))
df_results <- rbind(df_results, data.frame(t(c("CLUSTER_PSVM",colMeans(oneclass_cf1[,2:3])))))
df_results <- rbind(df_results, data.frame(t(c("CLUSTER_SMOTE_50",colMeans(smote_50_cf1[,2:3])))))
df_results <- rbind(df_results, data.frame(t(c("CLUSTER_SMOTE_60",colMeans(smote_60_cf1[,2:3])))))
df_results <- rbind(df_results, data.frame(t(c("CLUSTER_SMOTE_65",colMeans(smote_65_cf1[,2:3])))))
df_results <- rbind(df_results, data.frame(t(c("CLUSTER_WEIGHTS",colMeans(weights_cf1[,2:3])))))
df_results <- rbind(df_results, data.frame(t(c("FRaC",colMeans(frac_f1[,2:3])))))
colnames(df_results) <- c("Method", "Mean", "Std")
df_results$Mean <- as.numeric(as.character(df_results$Mean))
df_results$Std <- as.numeric(as.character(df_results$Std))
```
Now we are going to plot all the result in a graphic, where the x axis is the recall mean and the y axis is the standard deviation:
```{r}
df_results %>% 
  ggplot(aes(Mean, Std, color = Method, label = Method)) +  geom_point(size = 3) + geom_text(aes(label=Method),hjust=0.5, vjust=-1) + ggtitle("Resultados con F1")
ggplot(df_results,aes(x = media, y = varianza))
```

#### Boxplots
Ahora para cada modelo, haremos gráficas de cajas para ver como actúa cada modelo.
```{r}
svdd_f1 %>% ggplot(aes(file, recall, fill = file)) + geom_boxplot() + ggtitle("F1 in SVDD model")
oneclass_f1 %>% ggplot(aes(file, recall, fill = file)) + geom_boxplot() + ggtitle("F1 in One-Class model")
smote_50_f1 %>% ggplot(aes(file, recall, fill = file)) + geom_boxplot() + ggtitle("F1 in SMOTE 50-50 model")
smote_60_f1 %>% ggplot(aes(file, recall, fill = file)) + geom_boxplot() + ggtitle("F1 in SMOTE 60-40 model")
smote_65_f1 %>% ggplot(aes(file, recall, fill = file)) + geom_boxplot() + ggtitle("F1 in SMOTE 65 -35 model")
weights_f1 %>% ggplot(aes(file, recall, fill = file)) + geom_boxplot() + ggtitle("F1 in Weigths model")
lr_f1 %>% filter(Corrected == T) %>%  ggplot(aes(file, recall, fill = file)) + geom_boxplot()  + ggtitle("F1 in Adjusted LR model")
autoencoder_f1 %>%  ggplot(aes(file, recall, fill = file)) + geom_boxplot()  + ggtitle("F1 in Adjusted LR model")
svdd_cf1 %>% ggplot(aes(file, recall, fill = file)) + geom_boxplot() + ggtitle("F1 in Cluster SVDD model")
oneclass_cf1 %>% ggplot(aes(file, recall, fill = file)) + geom_boxplot() + ggtitle("F1 in Cluster One-Class model")
smote_50_cf1 %>% ggplot(aes(file, recall, fill = file)) + geom_boxplot() + ggtitle("F1 in Cluster SMOTE 50-50 model")
smote_60_cf1 %>% ggplot(aes(file, recall, fill = file)) + geom_boxplot() + ggtitle("F1 in Cluster SMOTE 60-40 model")
smote_65_cf1 %>% ggplot(aes(file, recall, fill = file)) + geom_boxplot() + ggtitle("F1 in Cluster SMOTE 65-35 model")
weights_cf1 %>% ggplot(aes(file, recall, fill = file)) + geom_boxplot() + ggtitle("F1 in Cluster SVDD model")
```

Vamos a escoger los mejores parámetros en cada datasets para hacer el testing. Esto lo haremos en los siguientes datasets:
baseline, svdd, oneclass,smote, weights





## Jaccard

```{r}
svdd_j <- read.csv("./results/jaccard/testing/results_svdd.txt", sep = ",")
oneclass_j <- read.csv("./results/jaccard/testing/results_Scholkopf.txt", sep = ",")
smote_50_j <- read.csv("./results/jaccard/testing/results_SMOTE_50.txt", sep = ",")
smote_60_j <- read.csv("./results/jaccard/testing/results_SMOTE_60.txt", sep = ",")
smote_65_j <- read.csv("./results/jaccard/testing/results_SMOTE_65.txt", sep = ",")
weights_j <- read.csv("./results/jaccard/testing/results_weights.txt", sep = ",")
lr_j <- read.csv("./results/jaccard/testing/results_LR.txt", sep = ",")
autoencoder_j <- read.csv("./results/jaccard/testing/results_autoencoder.txt", sep = ",")
svdd_cj <- read.csv("./results/jaccard/testing/results_cluster_svdd.txt", sep = ",")
oneclass_cj <- read.csv("./results/jaccard/testing/results_cluster_Scholkopf.txt", sep = ",")
smote_50_cj <- read.csv("./results/jaccard/testing/results_cluster_SMOTE_50.txt", sep = ",")
smote_60_cj <- read.csv("./results/jaccard/testing/results_cluster_SMOTE_60.txt", sep = ",")
smote_65_cj <- read.csv("./results/jaccard/testing/results_cluster_SMOTE_65.txt", sep = ",")
weights_cj <- read.csv("./results/jaccard/testing/results_cluster_weights.txt", sep = ",")
frac <- read.csv("./results/recall/testing/results_frac.txt", sep = ",")
```

Ahora calcularemos las metricas que nos interesan basándonos en los resultados obtenidos.
```{r}
svdd_j <- add_metric(svdd_j)
oneclass_j <- add_metric(oneclass_j)
smote_50_j <- add_metric(smote_50_j)
smote_60_j <- add_metric(smote_60_j)
smote_65_j <- add_metric(smote_65_j)
weights_j <- add_metric(weights_j)
lr_j <- add_metric(lr_j)
autoencoder_j <- add_metric(autoencoder_j)
svdd_cj <- add_metric(svdd_cj)
oneclass_cj <- add_metric(oneclass_cj)
smote_50_cj <- add_metric(smote_50_cj)
smote_60_cj <- add_metric(smote_60_cj)
smote_65_cj <- add_metric(smote_65_cj)
weights_cj <- add_metric(weights_cj)
frac <- add_metric(frac)
```

#### Estadísticos
Cálcularemos la media y la varianza del Recall.
```{r}
svdd_j <- svdd_j  %>% group_by(file) %>% mutate(media = mean(recall), varianza = sd(recall)) %>% select(file,media, varianza)
oneclass_j <- oneclass_j %>% group_by(file) %>% mutate(media = mean(recall), varianza = sd(recall)) %>% select(file,media, varianza)
smote_50_j <- smote_50_j %>% group_by(file) %>% mutate(media = mean(recall), varianza = sd(recall)) %>% select(file,media, varianza)
smote_60_j <- smote_60_j %>% group_by(file) %>% mutate(media = mean(recall), varianza = sd(recall)) %>% select(file,media, varianza)
smote_65_j <- smote_65_j %>% group_by(file) %>% mutate(media = mean(recall), varianza = sd(recall)) %>% select(file,media, varianza)
weights_j <- weights_j  %>% group_by(file) %>% mutate(media = mean(recall), varianza = sd(recall)) %>% select(file,media, varianza)
lr_j <- lr_j %>% filter(Corrected == "TRUE") %>%  group_by(file, Corrected) %>% mutate(media = mean(recall), varianza = sd(recall)) %>% select(file,media, varianza)
autoencoder_j <- autoencoder_j %>% group_by(file) %>% mutate(media = mean(recall), varianza = sd(recall)) %>% select(file,media, varianza)
svdd_cj <- svdd_cj %>% group_by(file) %>% mutate(media = mean(recall), varianza = sd(recall)) %>% select(file,media, varianza)
oneclass_cj <- oneclass_cj %>% group_by(file) %>% mutate(media = mean(recall), varianza = sd(recall)) %>% select(file,media, varianza)
smote_50_cj <- smote_50_cj %>% group_by(file) %>% mutate(media = mean(recall), varianza = sd(recall)) %>% select(file,media, varianza)
smote_60_cj <- smote_60_cj %>% group_by(file) %>% mutate(media = mean(recall), varianza = sd(recall)) %>% select(file,media, varianza)
smote_65_cj <- smote_65_cj %>% group_by(file) %>% mutate(media = mean(recall), varianza = sd(recall)) %>% select(file,media, varianza)
weights_cj <- weights_cj  %>% group_by(file) %>% mutate(media = mean(recall), varianza = sd(recall)) %>% select(file,media, varianza) 
weights_cj %>% select(media, varianza) %>% summarise(mean)
frac_j <- frac  %>% select(file, jaccard) %>% group_by(file) %>% mutate(media = mean(jaccard), varianza = sd(jaccard)) %>% select(file,media, varianza)


# We are going to calculate the mean of the mean and of the standard error and add all of them
# to a dataframe
df_results <- data.frame(Method = factor(), media = numeric(), varianza = numeric())
df_results <- rbind(df_results, data.frame(t(c("SVDD",colMeans(svdd_j[,2:3])))))
df_results <- rbind(df_results, data.frame(t(c("PSVM",colMeans(oneclass_j[,2:3])))))
df_results <- rbind(df_results, data.frame(t(c("SMOTE_50",colMeans(smote_50_j[,2:3])))))
df_results <- rbind(df_results, data.frame(t(c("SMOTE_60",colMeans(smote_60_j[,2:3])))))
df_results <- rbind(df_results, data.frame(t(c("SMOTE_65",colMeans(smote_65_j[,2:3])))))
df_results <- rbind(df_results, data.frame(t(c("WEIGHTS",colMeans(weights_j[,2:3])))))
df_results <- rbind(df_results, data.frame(t(c("LR",colMeans(lr_j[,3:4])))))
df_results <- rbind(df_results, data.frame(t(c("AUTOENCODER",colMeans(autoencoder_j[,2:3])))))
df_results <- rbind(df_results, data.frame(t(c("CLUSTER_SVDD",colMeans(svdd_cj[,2:3])))))
df_results <- rbind(df_results, data.frame(t(c("CLUSTER_PSVM",colMeans(oneclass_cj[,2:3])))))
df_results <- rbind(df_results, data.frame(t(c("CLUSTER_SMOTE_50",colMeans(smote_50_cj[,2:3])))))
df_results <- rbind(df_results, data.frame(t(c("CLUSTER_SMOTE_60",colMeans(smote_60_cj[,2:3])))))
df_results <- rbind(df_results, data.frame(t(c("CLUSTER_SMOTE_65",colMeans(smote_65_cj[,2:3])))))
df_results <- rbind(df_results, data.frame(t(c("CLUSTER_WEIGHTS",colMeans(weights_cj[,2:3])))))
df_results <- rbind(df_results, data.frame(t(c("FRaC",colMeans(frac_j[,2:3])))))
colnames(df_results) <- c("Method", "Mean", "Std")
df_results$Mean <- as.numeric(as.character(df_results$Mean))
df_results$Std <- as.numeric(as.character(df_results$Std))
```
Now we are going to plot all the result in a graphic, where the x axis is the recall mean and the y axis is the standard deviation:
```{r}
df_results %>% 
  ggplot(aes(Mean, Std, color = Method, label = Method)) +  geom_point(size = 3) + geom_text(aes(label=Method),hjust=0.5, vjust=-1) + ggtitle("Resultados con Jaccard")
ggplot(df_results,aes(x = media, y = varianza))
```


## FRaC

Were are going to plot the results of FRaC in another graphic because we haven't optimize according to an specific metric.

```{r}
frac <- read.csv("./results/recall/training/results_frac.txt", sep = ",")
frac <- add_metric(frac)
frac %>% ggplot(aes(file, recall, fill = file)) + geom_boxplot() + ggtitle("Recall with FRaC")
frac %>% ggplot(aes(file, F1, fill = file)) + geom_boxplot() + ggtitle("F1 with FRaC")
frac %>% ggplot(aes(file, jaccard, fill = file)) + geom_boxplot() + ggtitle("F1 with FRaC")
```

