---
title: "Plotting Results"
author: "Jon Kobeaga"
date: "May 31, 2017"
output: pdf_document
---

# Plotting Results

En este documento analizaremos los resultados obtenidos anteriormente utilizando diferentes técnicas de anomaly detection.

```{r}
baseline_r <- read.csv("./results_training/results_baseline.txt", sep = ",")
svdd_r <- read.csv("./results_training/results_svdd.txt", sep = ",")
oneclass_r <- read.csv("./results_training/results_Scholkopf.txt", sep = ",")
smote_50_r <- read.csv("./results_training/results_SMOTE_50.txt", sep = ",")
smote_60_r <- read.csv("./results_training/results_SMOTE_60.txt", sep = ",")
smote_65_r <- read.csv("./results_training/results_SMOTE_65.txt", sep = ",")
weights_r <- read.csv("./results_training/results_weights.txt", sep = ",")
lr_r <- read.csv("./results_training/results_LR.txt", sep = ",")
svdd_cr <- read.csv("./results_training/results_cluster_svdd.txt", sep = ",")
oneclass_cr <- read.csv("./results_training/results_cluster_Scholkopf.txt", sep = ",")
smote_50_cr <- read.csv("./results_training/results_cluster_SMOTE_50.txt", sep = ",")
smote_60_cr <- read.csv("./results_training/results_cluster_SMOTE_60.txt", sep = ",")
smote_65_cr <- read.csv("./results_training/results_cluster_SMOTE_65.txt", sep = ",")
weights_cr <- read.csv("./results_training/results_cluster_weights.txt", sep = ",")
```

Ahora calcularemos las metricas que nos interesan basándonos en los resultados obtenidos.
```{r}
baseline_r <- add_metric(baseline_r)
svdd_r <- add_metric(svdd_r)
oneclass_r <- add_metric(oneclass_r)
smote_50_r <- add_metric(smote_50_r)
smote_60_r <- add_metric(smote_60_r)
smote_65_r <- add_metric(smote_65_r)
weights_r <- add_metric(weights_r)
lr_r <- add_metric(lr_r)
svdd_cr <- add_metric(svdd_cr)
oneclass_cr <- add_metric(oneclass_cr)
smote_50_cr <- add_metric(smote_50_cr)
smote_60_cr <- add_metric(smote_60_cr)
smote_65_cr <- add_metric(smote_65_cr)
weights_cr <- add_metric(weights_cr)
```


Ahora para cada modelo, haremos gráficas de cajas para ver como actúa cada modelo..

```{r}
baseline_r %>% ggplot(aes(file, recall, fill = file)) + geom_boxplot() + ggtitle("Recall in baseline model")
svdd_r %>% ggplot(aes(file, recall, fill = file)) + geom_boxplot() + ggtitle("Recall in SVDD model")
oneclass_r %>% ggplot(aes(file, recall, fill = file)) + geom_boxplot() + ggtitle("Recall in One-Class model")
smote_50_r %>% ggplot(aes(file, recall, fill = file)) + geom_boxplot() + ggtitle("Recall in SMOTE 50-50 model")
smote_60_r %>% ggplot(aes(file, recall, fill = file)) + geom_boxplot() + ggtitle("Recall in SMOTE 60-40 model")
smote_65_r %>% ggplot(aes(file, recall, fill = file)) + geom_boxplot() + ggtitle("Recall in SMOTE 65 -35 model")
weights_r %>% ggplot(aes(file, recall, fill = file)) + geom_boxplot() + ggtitle("Recall in Weigths model")
lr_r %>% filter(Corrected == T) %>%  ggplot(aes(file, recall, fill = file)) + geom_boxplot()  + ggtitle("Recall in Adjusted LR model")
svdd_cr %>% ggplot(aes(file, recall, fill = file)) + geom_boxplot() + ggtitle("Recall in Cluster SVDD model")
oneclass_cr %>% ggplot(aes(file, recall, fill = file)) + geom_boxplot() + ggtitle("Recall in Cluster One-Class model")
smote_50_cr %>% ggplot(aes(file, recall, fill = file)) + geom_boxplot() + ggtitle("Recall in Cluster SMOTE 50-50 model")
smote_60_cr %>% ggplot(aes(file, recall, fill = file)) + geom_boxplot() + ggtitle("Recall in Cluster SMOTE 60-40 model")
smote_65_cr %>% ggplot(aes(file, recall, fill = file)) + geom_boxplot() + ggtitle("Recall in Cluster SMOTE 65-35 model")
weights_cr %>% ggplot(aes(file, recall, fill = file)) + geom_boxplot() + ggtitle("Recall in Cluster SVDD model")
```

```{r}
baseline_r %>% ggplot(aes(file, F1, fill = file)) + geom_boxplot() + ggtitle("F1 in baseline model")
svdd_r %>% ggplot(aes(file, F1, fill = file)) + geom_boxplot() + ggtitle("F1 in SVDD model")
oneclass_r %>% ggplot(aes(file, F1, fill = file)) + geom_boxplot() + ggtitle("F1 in One-Class model")
smote_r %>% ggplot(aes(file, F1, fill = file)) + geom_boxplot() + ggtitle("F1 in SMOTE model")
weights_r %>% ggplot(aes(file, F1, fill = file)) + geom_boxplot() + ggtitle("F1 in Weigths model")
lr_r %>% filter(Corrected == T) %>%  ggplot(aes(file, F1, fill = file)) + geom_boxplot()  + ggtitle("F1 in Adjusted LR model")
svdd_cr %>% ggplot(aes(file, F1, fill = file)) + geom_boxplot() + ggtitle("F1 in Cluster SVDD model")
oneclass_cr %>% ggplot(aes(file, F1, fill = file)) + geom_boxplot() + ggtitle("F1 in Cluster One-Class model")
smote_cr %>% ggplot(aes(file, F1, fill = file)) + geom_boxplot() + ggtitle("F1 in Cluster SMOTE model")
weights_cr %>% ggplot(aes(file, F1, fill = file)) + geom_boxplot() + ggtitle("F1 in Cluster Weights model")
```

Vamos a escoger los mejores parámetros en cada datasets para hacer el training. Esto lo haremos en los siguientes datasets:
baseline, svdd, oneclass,smote, weights

```{r}
# baseline
param_base <- baseline_r %>% count(file, cost) %>%  slice(which.max(n))
pivot <- baseline_r %>% count(file, sigma) %>%  slice(which.max(n))
param_base$sigma <- pivot$sigma
write.table(param_base, file = "./results_training/parameters/baseline.txt", row.names = F, sep = ",")
# SVDD
param_svdd <- svdd_r %>% count(file, cost) %>%  slice(which.max(n))
pivot <- svdd_r %>% count(file, sigma) %>%  slice(which.max(n))
param_svdd$sigma <- pivot$sigma
pivot <- svdd_r %>% count(file, nu) %>%  slice(which.max(n))
param_svdd$nu <- pivot$nu
write.table(param_svdd, file = "./results_training/parameters/svdd.txt", row.names = F, sep = ",")
# One-Class
param_oneclass <- oneclass_r %>% count(file, cost) %>%  slice(which.max(n))
pivot <- oneclass_r %>% count(file, gamma) %>%  slice(which.max(n))
param_oneclass$sigma <- pivot$gamma
pivot <- oneclass_r %>% count(file, nu) %>%  slice(which.max(n))
param_oneclass$nu <- pivot$nu

write.table(param_oneclass, file = "./results_training/parameters/oneclass.txt", row.names = F, sep = ",")
# SMOTE 50
param_smote_50 <- smote_50_r %>% count(file, cost) %>%  slice(which.max(n))
pivot <- smote_50_r %>% count(file, sigma) %>%  slice(which.max(n))
param_smote_50$sigma <- pivot$sigma
write.table(param_smote_50, file = "./results_training/parameters/smote_50.txt", row.names = F, sep = ",")
# SMOTE 60
param_smote_60 <- smote_60_r %>% count(file, cost) %>%  slice(which.max(n))
pivot <- smote_60_r %>% count(file, sigma) %>%  slice(which.max(n))
param_smote_60$sigma <- pivot$sigma
write.table(param_smote_60, file = "./results_training/parameters/smote_60.txt", row.names = F, sep = ",")
# SMOTE 65
param_smote_65 <- smote_65_r %>% count(file, cost) %>%  slice(which.max(n))
pivot <- smote_65_r %>% count(file, sigma) %>%  slice(which.max(n))
param_smote_65$sigma <- pivot$sigma
write.table(param_smote_65, file = "./results_training/parameters/smote_65.txt", row.names = F, sep = ",")
# Weigths
param_weights <- weights_r %>% count(file, cost) %>%  slice(which.max(n))
pivot <- weights_r %>% count(file, sigma) %>%  slice(which.max(n))
param_weights$sigma <- pivot$sigma
pivot <- weights_r %>% count(file, P0) %>%  slice(which.max(n))
param_weights$P0 <- pivot$P0
pivot <- weights_r %>% count(file, P1) %>%  slice(which.max(n))
param_weights$P1 <- pivot$P1

write.table(param_weights, file = "./results_training/parameters/weights.txt", row.names = F, sep = ",")

```

